# THIBAULT MONTEL

# **Développeur Backend Sénior**

#### **PROFIL PROFESSIONNEL**

Spécialiste des nouvelles technologies et de leur intégration dans le quotidien des usagers, je travaille depuis quinze ans dans la conception et la réalisation d'applications, notamment dans la mise en place de solution e-commerce, domaine dans lequel j'oeuvre désormais depuis une dizaine d'années.

Mon champ d'expertise s'étend du contact client, à la définition de l'architecture de solution, jusqu'à la livraison d'un produit dequalité. J'ai également un fort engagement envers les possibilités d'amélioration constante des projets sur lesquels je travaille.

Je m'interesse depuis quelque temps au Big Data et au MachineLearning, c'est pourquoi, j'ai ajouté récemment la maitrise du langage python à ma palette de compétence.

#### PARCOURS PROFESSIONNEL

**Développeur Python**, 01/2022 - Actuel Freelance - Travailleur indépendant

• Apprentissage du langage Python

**Lead Développeur Backend sur SAQ.com**, 07/2018 - Actuel Valtech / Absolunet, Montréal, QC - Emploi permanent Architecture, mise en place, maintenance et évolutions du site SAQ.com

- System Integration, Rest API, JWT Token
- Middleware, Messaging queue
- Rabbit MQ, Artemis Active MQ- Azure Storage
- Payment system management, Fraud detection
- Fastly, Varnish, VCL Snippet and Redis
- MuSQL
- Elastic search, Logstash- SAML Authentication
- Unit testing

- 1481 Rue de Rigaud, , J3V 3B8,
  Saint-Bruno-de-Montarville,
  QC
- 4388851660
- thibault.montel@gmail.com

## **COMPÉTENCES**

- Python
- Programmation orientée objet
- Orienté solutions
- Sens du leadership
- Respect des budgets
- Suivi des bonne pratiques et respect des standards
- Maitrise de Git et de la suite Atlassian

#### CERTIFICATIONS

- PCEP Certified Entry-Level
   PythonProgrammer
- PCAP Certified Associate inPython Progamming

#### Lead Développeur Backend, 05/2016 - 06/2018

Absolunet, Montréal, Québec - Emploi permanent Développement de sites e-commerce Magento 1 et 2.

- Conception, développement et maintient des plateformes e-commerce
- Analyse Fonctionnelle
- Conception de bases de données
- Support technique utilisateurs
- Rédaction de documentation
- Customisations / Évolutions
- Intégations systèmes
- Monitoring
- Optimisation des performances- Gestion de la sécurité

## **Développeur Marketing Numérique**, 10/2014 - 04/2016

iProspect / NVI, Montréal, QC - Emploi permanent

- Création de scripts Google documents
- Création de scripts Adwords
- Bannières dynamiques DoubleClick Studio
- Plan de mesure et guide d'implantation Google Analytics
- Configuration Google Tag Manager et Google Analytics
- Mise en place d'outils internes
- Suivi et évolutions de l'ERP de la compagnie.

#### **Développeur Backend**, 11/2010 - 10/2014

NVI, Montréal, QC - Emploi permanent

- Conception, développement et maintient d'un ERP avec Zend Framework / Doctrine
- Analyse Fonctionnelle
- Conception de bases de données
- Support technique utilisateurs
- Rédaction de documentation
- Google Analytics
- Joomla
- Magento

#### Développeur Backend PHP, 12/2009 - 11/2009

Inpix, Montréal, QC - Emploi permanent

- Mise en place d'un programme de newletters personnalisées pour Bestbuy
- Développement de divers concours pour Bestbuy et Les ailes de la mode

- Développement de plugins Wordpress pour les sites de l'Opéra deMontreal, de la fondation Noel au printemps et de Sonotechnique
- Développement de fan pages ainsi que de plusieurs jeux Facebook pourEduc'Alcool / Pocheville
- Travaux sur l'API de Google map
- Travaux sur un système d'inscription et de suivi en ligne pour desévénements des représentants Telus

#### Développeur Flash, 07/2009 - 08/2009

Vortex Solution, Montréal, QC - Emploi permanent

Développement animations flash AS1 / AS2

#### **Développeur Flash**, 01/2009 - 05/2009

Freelance, Clermont-Ferrand, France - Travailleur indépendant

- Formation au Flash et à l'action scipt 3
- Développement de plusieurs jeux flash en AS3 a l'aide du moteurphysique box2D

#### Développeur Java / PHP, 03/2007 - 01/2009

Prizee.com, Clermont-Ferrand, France - Emploi permanent

- Développement et sécurisation de moyens de paiement en ligne en PHP 5 (Carte bancaire)
- Développement et sécurisation de moyens de paiement en ligne en JavaJ2EE / Webservices (Internet+)
- Conception et optimisation de bases de données MySql
- Développement Ajax
- Développement de serveurs de jeu en Php
- Développement général sur le site Prizee.com
- Mise en place d'un système de graphes dynamiques en Java
- Rédaction de documentation

## Administrateur système / Développeur Java, 09/2005 - 09/2006

Newtel, Clermont-Ferrand, QC - Stage

- Conception et réalisation d'une application de gestion d'agenda partagé / messagerie en Java J2EE
- Administration Windows 2008 server edition
- Gestion d'une application distante via Terminal Server

#### **FORMATION**

**Informatique,** 09/2006 - 03/2007 EPITECH - Le Kremlin Bicètre, France Licence Systèmes Informatiques et Logiciels, Développement logiciel, 09/2005 - 09/2006 Université d'Auvergne - Aurillac, France

B.T.S. IRIS, Développement Logiciel et Réseaux, Développement

**Logiciel,** 09/2003 - 09/2005

Université d'Auvergne - Aurillac, France

### **LANGUES**

Français	Anglais
Langue maternelle	Opérationnel